臺灣桃園地方法院刑事判決
110年度訴字第930號
公  訴  人  臺灣桃園地方檢察署檢察官 
被      告  梁騰進



上列被告因傷害，經檢察官提起公訴（110年度偵字第3149號）
，本院判決如下：
    主  文
梁騰進犯傷害罪，處拘役伍拾日，如易科罰金，以新臺幣壹仟元
折算壹日。
    事  實
一、梁騰進於民國109年4月30日19時7分許，在桃園市中壢區中
    豐北路1段320巷口，因邱雲煜不滿梁騰進將機車位置停放過
    於靠近路邊白線，雙方遂發生口角，而梁騰進竟基於傷害他
    人身體之犯意，以徒手毆打之方式毆打邱雲煜頭部及左右手
    臂，邱雲煜即以左手阻擋，致其受有右側肩膀挫傷、左側中
    指挫傷及左側中指擦傷等傷害。
二、案經邱雲煜訴由桃園市政府警察局中壢分局報告臺灣桃園地
    方檢察署檢察官偵查後起訴。
    理  由
壹、程序方面
    按被告以外之人於審判外之言詞或書面陳述，除法律有規定
　　者外，不得作為證據，刑事訴訟法第159 條第1 項固定有明
　　文。惟按被告以外之人於審判外之陳述，雖不符前4 條之規
　　定，而經當事人於審判程序同意作為證據，法院審酌該言詞
　　陳述或書面陳述作成時之情況，認為適當者，亦得為證據；
　　當事人、代理人或辯護人於法院調查證據時，知有第159 條
　　第1 項不得為證據之情形，而未於言詞辯論終結前聲明異議
　　者，視為有前項之同意，同法第159 條之5 第1 項、第2 項
　　亦定有明文。經查，被告梁騰進於準備程序中對於本判決下
    列所引用之供述證據之證據能力，均無表示意見（見本院卷
    二第22頁），且於本院審判中迄言詞辯論終結前均未聲明異
    議，本院審酌後認上開證據資料製作時之情況，尚無違法不
    當及證明力明顯過低之瑕疵，亦認為以之作為證據應屬適當
    ，爰依前開規定，認均具有證據能力。又本件認定事實引用
    之卷內非供述證據，並無證據證明係公務員違背法定程序取
    得，依刑事訴訟法第158 條之4 規定反面解釋，亦均有證據
    能力，復於本院審理時，提示並告以要旨，使檢察官、被告
    均充分表示意見，自得採為判決之基礎。
貳、實體方面
一、上開犯罪事實，業據被告於本院最後審理期日時坦承不諱(
    見本院卷二第168頁)，核與證人即告訴人邱雲煜於警詢、偵
    訊及本院審理中就爭執及受毆打過程之證述大致相符(見偵
    字卷第19頁至第23頁、第69頁反面，本院卷第104頁至第117
    頁)，而告訴人確受有右側肩膀挫傷、左側中指挫傷及左側
    中指擦傷等傷害，此有天成醫療社團法人天晟醫院診斷證明
    書、刑案現場照片共8張在卷可查(見偵字卷第35頁至第43頁
    )，且依本院勘驗筆錄可知，被告確有伸出右手推告訴人右
    肩並致告訴人往其左後方踉蹌，且被告於再次推告訴人左肩
    時，告訴人有舉起左手阻擋並向監視器畫面左邊方向踉蹌，
    此有勘驗筆錄在卷可查(見本院卷二第28頁至第30頁)，足見
    被告上開行為之力道甚鉅，足認被告前開所為任意性自白核
    與客觀事證相符，堪以採信。本案事證明確，被告之犯行堪
    以認定，應依法論科。
二、論罪科刑：
　㈠核被告所為，係犯刑法第277條第1項之傷害罪。而被告基於
    傷害之犯意，於密切之時間為上開傷害之犯行，各行為之獨
    立性極為薄弱，依一般社會健全觀念，在時間差距上難以強
    行分開，於刑法評價上，應視為數個舉動之接續實行，而論
    以接續之一行為。
　㈡另起訴意旨雖以被告前經本院於106年度易字第1300號判決判
    處有期徒刑3月，復經臺灣高等法院以107年度上易字第1398
    號因撤回上訴而確定，並於107年12月19日因徒刑易科罰金
    執行完畢，請求審酌得依累犯之規定加重其刑等語。惟參最
    高法院110年度台上大字第5660號刑事大法庭裁定及司法院
    釋字第775 號解釋之意旨，本件檢察官未就構成累犯事實及
    有何應加重其刑以延長矯正其惡性此一特別預防之必要，具
    體指出證明方法，是本件無認定被告是否構成累犯及是否應
    依累犯規定加重其刑之必要。
　㈢爰以行為人之責任為基礎，審酌被告與告訴人間因行車糾紛
    ，不思以理性、合法之方式解決，竟以事實欄所載之手段打
    傷告訴人，致告訴人受有事實欄所述之身體傷害，而被告犯
    後坦承犯行，並審酌被告迄今未與告訴人達成和解，兼衡其
    於警詢時自陳家庭經濟狀況小康、職業為瓦斯送貨員、教育
    程度為國中畢業之智識程度(見偵字卷第7頁)，暨其犯罪動
    機、情節、所生危害、犯罪時所受之刺激等一切情狀，量處
    如主文所示之刑，併諭知易科罰金之折算標準。　　
據上論斷，應依刑事訴訟法第299 條第1 項前段，刑法第277 條
第1 項、第41條第1 項前段，刑法施行法第1 條之1 第1 項，判
決如主文。　　
本案經檢察官劉威宏提起公訴，檢察官劉仲慧到庭執行職務。
中　　華　　民　　國　　111 　年　　5 　　月　 　17 　日
                  刑事第七庭審判長法　官　陳佳宏
　　　　　　　　　　　　　　　　　法　官　陳昭仁
　　　　　　　　　　　　　　　　　法　官　方楷烽
以上正本證明與原本無異
如不服本判決應於收受判決後20日內向本院提出上訴書狀，並應
敘述具體理由。其未敘述上訴理由者，應於上訴期間屆滿後20日
內向本院補提理由書(均須按他造當事人之人數附繕本)「切勿逕
送上級法院」。
                                   書記官　詹右辰
中　　華　　民　　國　　111 　年　　5 　　月　   17 　日
附錄本案論罪科刑法條全文：
中華民國刑法第277條
傷害人之身體或健康者，處5年以下有期徒刑、拘役或50萬元以
下罰金。
犯前項之罪，因而致人於死者，處無期徒刑或7年以上有期徒刑
；致重傷者，處3年以上10年以下有期徒刑。